# 请教：同一控制下合并下被合并方净资产为负的处理

提问人：koodhao 时间：2018-06-13 20:55:33
谢谢回复，我想问下，注册资本未实缴，属不属于“研究”中所讲的“公司承担超过《公司法》规定的股东对公司的有限责任范围的其他额外责任”情况？即公司已经是负资产情况下，补足认缴资本是不是应该视同公司应该承担的现时义务？

回答人：chenyiwei
如果享有收益权和表决权是按照实缴出资比例，则补足已认缴资本不构成会计上的负债，除非已经出现被投资企业无力偿债，需要本企业予以支持的现时义务情形。